臺灣板橋地方法院刑事判決　　　　　　　 94年度易字第671號
公　訴　人　臺灣板橋地方法院檢察署檢察官
被　　　告　甲○○
上列被告因毒品危害防制條例案件，經檢察官提起公訴（93年度
毒偵字第5258號），本院判決如下：
    主  文
甲○○連續施用第二級毒品，處有期徒刑伍月，如易科罰金，以
佰元折算壹日。
    事  實
一、甲○○曾於民國85年間犯懲治盜匪條例之罪，經本院以86年
    度訴緝字第281 號判決判處有期徒刑8 年，經上訴臺灣高等
    法院後駁回其上訴而確定。執行至92年6 月26日假釋付保護
    管束，現仍於假釋期間（本案不構成累犯）。甲○○於上開
    服刑期間之前，曾因施用第二級毒品安非他命案件，經本院
    以87年度訴字第520 號裁定令入勒戒處所觀察、勒戒後，認
    有繼續施用毒品之傾向，再裁定施以強制戒治，執行至88年
    5 月間因無繼續戒治之必要，復經本院裁定停止戒治，所餘
    期間付保護管束（經檢察官以指揮書改執行有期徒刑8 年）
    ，嗣於88年9 月16日因停止戒治付保護管束期滿未經撤銷，
    視為強制戒治期滿，而由本院於88年11月29日，以88年度簡
    字第246 號判決為免刑之諭知確定。詎甲○○於假釋期間內
    不知檢束行止，又於前開強制戒治執行期滿後之5 年以內，
    基於施用第二級毒品之概括犯意，先於93年8 月18日之某時
    ，在臺北縣三峽鎮有木里6 鄰有木134 之1 號住處內，以吸
    食器內放置安非他命燒烤吸取煙氣之方式，施用第二級毒品
    安非他命，嗣甲○○於93年8 月19日10時10分許，因懲治盜
    匪條例執行保護管束而至臺灣板橋地方法院檢察署觀護人室
    接受採尿後送請鑑驗而查悉。甲○○又基於同前之概括犯意
    ，於94年1 月5 日之某時，在同上處所以相同手法，又施用
    第二級毒品安非他命一次，嗣甲○○於94年1 月6 日至臺灣
    板橋地方法院檢察署接受偵訊，經檢察事務官指示採尿送驗
    而查知上情。
二、案經臺灣板橋地方法院檢察署檢察官偵查起訴。
    理  由
一、本件檢察官提出被告甲○○2 次採尿後送驗之檢驗報告，偵
    查中則傳喚證人鄭錦燦為詢問，被告對上開證據並無證據能
    力方面之爭執，均足充作本案審判之證據資料，合先敘明。
二、訊據被告於本院審判期日中坦承檢察官起訴之犯行，而被告
    先後於93年8 月19日10時10分許，因懲治盜匪條例執行保護
    管束而至臺灣板橋地方法院檢察署觀護人室接受採尿；以及
    於94年1 月6 日至臺灣板橋地方法院檢察署接受偵訊，經檢
    察事務官指示採尿後送驗，2 次採尿送驗之結果，均呈安非
    他命類陽性之反應，分別有臺灣檢驗科技股份有限公司濫用
    藥物尿液檢驗報告、憲兵司令部刑事鑑識中心94年3 月31日
    （94）安鑑字第00609 號鑑驗通知書在卷可稽，足認被告前
    開自白屬實。雖被告曾於偵查中及本院準備程序中辯稱：伊
    在93年8 月18日因車禍昏倒，適友人鄭錦燦路過，見狀吸食
    安非他命後吐氣到伊鼻前吸用將伊救醒，所以尿液才有安非
    他命陽性反應，伊並無施用安非他命之本意云云，被告並提
    出之財團法人恩主公醫院就醫證明書、急診醫囑單等，且經
    證人鄭錦燦證述在卷。然查，被告在本院準備程序中係辯稱
    ：伊當時並沒有看到鄭錦燦，因為當時已經昏倒，等醒來時
    人已經在醫院，是後來聽說鄭錦燦有用安非他命救伊云云（
    見本院94年7 月11日準備程序筆錄第4 頁、94年8 月10日審
    判筆錄第5 頁），而證人鄭錦燦於偵查中則證述：我當時見
    到甲○○快要昏倒的樣子，就用安非他命吸食後吐到他鼻子
    救醒，吐了約十幾口他就醒來等語（見94年1 月7 日檢察事
    務官詢問筆錄第1 頁），與被告所辯當場有無見到鄭錦燦、
    是否到達醫院才清醒等節，均互生齟齬。足見被告於偵查中
    、本院準備程序中所述鄭錦燦以上開方式救伊而施用安非他
    命云云，並不實在，而應以被告於本院審判程序中之自白與
    事實相符，堪以採信。而被告曾於87年間，因施用第二級毒
    品安非他命案件，經本院以87年度訴字第520 號裁定令入勒
    戒處所觀察、勒戒後，認有繼續施用毒品之傾向，再裁定施
    以強制戒治，執行至88年5 月間因無繼續戒治之必要，復經
    本院裁定停止戒治，所餘期間付保護管束，嗣於88年9 月16
    日保護管束期滿未經撤銷停止戒治，視為強制戒治期滿，而
    由本院於88年11月29日，以88年度簡字第246 號判決為免刑
    之諭知確定，有上開裁定書、簡易判決處刑書、及臺灣高等
    法院被告前案紀錄表等在卷為據，足認被告於前開強制戒治
    處分執行完畢釋放後之5 年以內，再犯本件施用第二級毒品
    之犯行明確，應依法論處。
三、核被告所為，係犯毒品危害防制條例第10條第2 項之施用第
    二級毒品罪。被告施用前、後持有第二級毒品之犯行，為施
    用之高度行為所吸收，均不另論罪。被告2 次施用安非他命
    之犯行間，時間緊接，犯罪構成要件相同，顯係基於概括犯
    意反覆所為，應依連續犯之規定論以一罪，並依法加重其刑
    。本院審酌被告曾於85年間犯懲治盜匪條例之案件，經本院
    以判處有期徒刑8 年，上訴臺灣高等法院駁回上訴後確定，
    執行至92年6 月26日假釋付保護管束，現仍於假釋期間，有
    前揭臺灣高等法院被告前案紀錄表等附卷為憑，雖不構成累
    犯，惟被告不遵假釋保護管束誡命，又犯本件施用安非他命
    之罪，顯未收保護管束之效，並斟酌被告本件施用毒品之動
    機、目的、所生危害、犯後態度等一切情狀，量處如主文所
    示之刑，並諭知如易科罰金之折算標準。
據上論斷，應依刑事訴訟法第299 條第1 項前段，毒品危害防制
條例第10條第2 項、第23條第2 項，刑法第11條前段、第56條、
第41條第1 項前段、罰金罰鍰提高標準條例第2 條，判決如主文
。
本案經檢察官徐名駒到庭執行職務。
中　　華　　民　　國　　94　　年　　8 　　月　　24　　日
                  刑事第十四庭  審判長法  官   徐蘭萍
                                      法  官   林淑婷
                                      法  官   林漢強
上列正本證明與原本無異。
如不服本判決，應於判決送達後10日內，向本院提出上訴狀。
                                      書記官   黃大千
中　　華　　民　　國　　94　　年　　8 　　月　　24　　日
附錄本案論罪科刑所用法條全文：
毒品危害防制條例第10條
施用第一級毒品者，處六月以上五年以下有期徒刑。
施用第二級毒品者，處三年以下有期徒刑。
